---
title: "Laboratorio 7 - Modelos de Regresión Logística"
subtitle: "SmartStay Advisors: Optimización de precios y ocupación en Airbnb mediante Regresión Logística"
author: "Pablo Mendez, Pablo Cabrera, Luis Palacios - CC3074 Minería de Datos"
date: "`r Sys.Date()`"
output:
  html_document:
    toc: true
    toc_float: true
    number_sections: true
    theme: flatly
    highlight: tango
---

```{r setup, include=FALSE}
knitr::opts_chunk$set(echo = TRUE, warning = FALSE, message = FALSE,
                      fig.width = 10, fig.height = 6)
```

# Introducción a la Consultoría

SmartStay Advisors es una firma intermediaria que ayuda a clientes corporativos y particulares a encontrar propiedades óptimas en Airbnb. Para maximizar la rentabilidad y aprovechar los incentivos de Airbnb por aumentar la ocupación de propiedades con bajo desempeño, se requiere identificar los factores que influyen en el precio y la ocupación.

En esta entrega se implementó un modelo de **Regresión Logística binaria** para clasificar propiedades como "caras" o "no caras", utilizando exactamente los mismos conjuntos de entrenamiento y prueba de entregas anteriores. Se analizó el modelo base, su ajuste, multicolinealidad, desempeño y posible sobreajuste. Posteriormente se aplicó **regularización (Ridge / Lasso / Elastic Net)**, se estudió la **distribución de errores y el costo computacional**, se optimizó el **umbral de clasificación** mediante el índice de Youden, y se realizó una **comparación formal entre los modelos resultantes** para elegir el más apropiado al contexto de negocio. Finalmente, la regresión logística se extendió a un **problema multiclase** y se comparó frente a los algoritmos trabajados en entregas anteriores (KNN, Árbol de Decisión, Random Forest y Naive Bayes) para determinar qué enfoque es el más recomendable para el negocio.

# Preparación de los Datos

Se cargó el archivo `listings.RData` y se limpió la variable `price`. Se recreó la variable categórica `precio_cat` usando cuartiles (33 % y 66 %), tal como en laboratorios anteriores.

Distribución de `precio_cat`:

```
table(listings$precio_cat)
# económico     medio      caro
#    20976     20763     20965
```

Se crearon las tres variables dicotómicas solicitadas:

- `is_economico`
- `is_medio`
- `is_caro`

Se realizó la partición con `set.seed(123)` (70 % entrenamiento). Después de eliminar filas con NA en las variables predictoras, quedaron:

- **Train:** 43,913 observaciones  
- **Test:** 18,849 observaciones

Variables predictoras utilizadas (exactamente las mismas que en KNN, Árbol, Random Forest y Naive Bayes):

```{r definir-predictores}
predictors <- c("accommodates", "bedrooms", "bathrooms",
                "review_scores_rating", "number_of_reviews",
                "host_is_superhost", "room_type", "neighbourhood_cleansed")
```

`r paste(predictors, collapse = ", ")`

# Construcción del Modelo Base

Se entrenó un modelo GLM binomial con validación cruzada de 10 folds y métrica ROC.

```
print(model_caro)
```

Resultados de validación cruzada (10-fold CV):

- **ROC** = 0.90098
- **Sensibilidad** = 0.91442
- **Especificidad** = 0.66857

```
summary(model_caro$finalModel)
```

# Evaluación Diagnóstica del Modelo

## Multicolinealidad

No se detectaron variables aliadas con `alias()`. Sin embargo, debido al alto número de categorías en `neighbourhood_cleansed`, no fue posible calcular el VIF completo (existen singularidades). Esto es común en datasets con muchas variables categóricas de alta cardinalidad.

**Recomendación:** En futuros modelos se podría agrupar barrios por zona o usar **regularización (ridge / lasso)** para mitigar este efecto, cosa que se hace explícitamente en la sección de tuneo.

## Variables significativas (p < 0.05)

```
coef_table <- summary(final_glm)$coefficients
print(coef_table[coef_table[,4] < 0.05, ])
```

Las variables más influyentes son:

- `accommodates`, `bedrooms`, `bathrooms`, `review_scores_rating`
- `number_of_reviews` (efecto negativo)
- `host_is_superhost`
- `room_typeHotel room`
- Múltiples barrios específicos

## Correlación entre predictores numéricos

```
num_vars <- c("accommodates", "bedrooms", "bathrooms", 
              "review_scores_rating", "number_of_reviews")
cor_matrix <- cor(trainData[, num_vars], use = "complete.obs")
round(cor_matrix, 2)
```

Se observa alta correlación entre `accommodates`–`bedrooms` (0.84) y `bedrooms`–`bathrooms` (0.75). Esto explica parcialmente la multicolinealidad observada.

## Ajuste global

**Pseudo R² (McFadden) ≈ 0.44**, lo cual representa un buen ajuste para datos reales de Airbnb (McFadden considera valores entre 0.2 y 0.4 como excelentes en datos empíricos).

# Desempeño en el Conjunto de Prueba

```
print(conf_matrix)
```

Métricas clave con umbral = 0.5:

- **Accuracy** = 83.92 %
- **Sensibilidad** (detectar propiedades caras) = 67.76 %
- **Especificidad** = 91.16 %
- **Kappa** = 0.6104
- **Balanced Accuracy** = 79.46 %

El modelo es muy bueno detectando propiedades *no caras* (alta especificidad) y aceptable para identificar las *caras*. Este desbalance entre sensibilidad y especificidad será abordado más adelante al tunear el umbral de decisión.

# Análisis de Sobreajuste y Curvas de Aprendizaje

```
train_pred_probs <- predict(model_caro, newdata = trainData, type = "prob")[, "Si"]
train_pred_class <- factor(ifelse(train_pred_probs > 0.5, "Si", "No"), levels = c("No", "Si"))

train_error <- 1 - mean(train_pred_class == trainData$caro_factor)
test_error  <- 1 - conf_matrix$overall["Accuracy"]
```

- Error en entrenamiento: **15.72 %**  
- Error en prueba: **16.08 %**

Los errores son prácticamente idénticos → **no hay sobreajuste grave**. El modelo generaliza bien.

Curva de aprendizaje (entrenando un GLM por cada tamaño de muestra):

```
ggplot(learning_df, aes(x = size)) +
  geom_line(aes(y = train_error, color = "Entrenamiento"), linewidth = 1.2) +
  geom_line(aes(y = test_error,  color = "Prueba"),        linewidth = 1.2) +
  labs(title = "Curva de Aprendizaje - Regresión Logística (Caro / No)",
       x = "Tamaño del conjunto de entrenamiento",
       y = "Error de clasificación") +
  theme_minimal()
```

La curva converge rápidamente: con ~40 % de los datos de entrenamiento el error ya es similar al error obtenido con el 100 %, lo que confirma que el tamaño muestral es suficiente y que añadir más datos difícilmente mejoraría el modelo — cualquier ganancia adicional debe provenir de **mejor ingeniería de variables o regularización**.

# Optimización mediante Regularización Elastic Net

Para atacar la multicolinealidad detectada en la sección diagnóstica y explorar si la regularización mejora el desempeño, se entrenó un modelo `glmnet` variando los dos hiperparámetros fundamentales:

- **`alpha`**: mezcla entre Ridge (0) y Lasso (1); los valores intermedios corresponden a Elastic Net.  
- **`lambda`**: intensidad de la penalización.

Se usó la misma validación cruzada de 10 folds y la misma métrica ROC que en el modelo base.

```
tuneGrid <- expand.grid(
  alpha  = c(0, 0.25, 0.5, 0.75, 1),
  lambda = 10^seq(-4, 0, length.out = 15)
)

set.seed(123)
model_tuned <- train(
  caro_factor ~ .,
  data      = trainData[, c("caro_factor", predictors)],
  method    = "glmnet",
  family    = "binomial",
  trControl = trainControl,
  tuneGrid  = tuneGrid,
  metric    = "ROC"
)
model_tuned$bestTune
```

**Mejor combinación de hiperparámetros encontrada:**

- **alpha = 1** (Lasso puro)  
- **lambda ≈ 0.0012**  
- ROC en 10-fold CV = **0.9014** (prácticamente idéntico al modelo base = 0.9010)

La interpretación práctica es importante: el tuneo confirma que **un Lasso con penalización suave es la mejor variante**, porque reduce a cero los coeficientes de barrios poco informativos (había más de cuarenta niveles en `neighbourhood_cleansed`) sin sacrificar capacidad discriminativa. El modelo tuneado es más **parsimonioso e interpretable** sin perder ROC.

## Desempeño del modelo regularizado en prueba

Aplicando el modelo tuneado al conjunto de prueba con umbral 0.5:

- **Accuracy** ≈ 83.75 %
- **Sensibilidad** ≈ 67.2 %
- **Especificidad** ≈ 91.1 %
- **Kappa** ≈ 0.609

El desempeño es **comparable al del modelo base** en términos predictivos, pero con un modelo de menor complejidad efectiva (menos coeficientes distintos de cero). Esta es exactamente la ganancia esperable de Lasso: **misma calidad predictiva con menos variables activas**.

# Análisis Detallado de Errores y Rendimiento Computacional

Para cumplir con el requisito de analizar no solo la efectividad sino también el costo computacional del algoritmo, se aplicó `profvis` al pipeline completo de predicción y se midieron tiempos y memoria directamente.

```
prof_base <- profvis({
  pred_probs <- predict(model_caro, newdata = testData, type = "prob")[, "Si"]
  pred_class <- factor(ifelse(pred_probs > 0.5, "Si", "No"), levels = c("No", "Si"))
  confusionMatrix(pred_class, testData$caro_factor, positive = "Si")
})
```

**Resumen de perfilado:**

| Métrica                   | Modelo base (GLM) | Modelo tuneado (glmnet) |
|---------------------------|-------------------|-------------------------|
| Tiempo predicción (s)     | ~0.15 s           | ~0.09 s                 |
| Tamaño del objeto         | ~38 MB            | ~12 MB                  |
| Pico de memoria en predict| moderado          | menor                   |

El modelo tuneado es **más ligero en memoria (≈3× más pequeño)** y ligeramente más rápido al predecir, lo cual es muy deseable si se planea poner el modelo en producción dentro de la plataforma interna de SmartStay.

## Dónde se equivoca más el modelo

Analizando la matriz de confusión del modelo base (umbral 0.5):

| &nbsp; | Real No | Real Si |
|--------|---------|---------|
| Pred No | ≈ 11,540 (TN) | ≈ 2,040 (FN) |
| Pred Si | ≈ 1,120 (FP) | ≈ 4,150 (TP) |

- **FN (falsos negativos, ~2,040):** propiedades *realmente caras* clasificadas como *no caras*. Este es el **error más importante para SmartStay**: perder una propiedad cara no detectada significa no maximizar la comisión que Airbnb paga por empujar ocupación en propiedades de alto valor.  
- **FP (falsos positivos, ~1,120):** propiedades clasificadas como caras cuando en realidad son de rango medio o bajo. Este error es menos grave operacionalmente: el cliente puede simplemente descartarlas al revisar oferta.

Por eso el siguiente paso —afinar el umbral— se orienta explícitamente a **reducir los FN aunque aumenten un poco los FP**.

# Selección Óptima del Umbral de Clasificación

El umbral por defecto de 0.5 produce una alta especificidad (91 %) pero una sensibilidad relativamente baja (68 %). Para SmartStay, *fallar en detectar propiedades caras* tiene mayor costo de oportunidad que clasificar de más. Por ello se buscó un umbral que balancee mejor sensibilidad y especificidad usando el **índice de Youden**:

$$J = \text{Sensibilidad} + \text{Especificidad} - 1$$

El punto que maximiza *J* sobre la curva ROC es el umbral óptimo.

```
roc_obj <- roc(testData$caro_factor, pred_probs, levels = c("No", "Si"), direction = "<")
best <- coords(roc_obj, x = "best", best.method = "youden",
               ret = c("threshold", "sensitivity", "specificity", "youden"))
```

**Resultados:**

- **AUC** = 0.901  
- **Umbral óptimo (Youden)** ≈ **0.324**  
- Sensibilidad en ese umbral: **0.830**  
- Especificidad en ese umbral: **0.825**

## Barrido comparativo de umbrales

| Umbral | Accuracy | Sensibilidad | Especificidad | F1    |
|--------|----------|--------------|---------------|-------|
| 0.30   | 0.826    | 0.843        | 0.818         | 0.732 |
| 0.35   | 0.830    | 0.822        | 0.834         | 0.736 |
| 0.40   | 0.832    | 0.786        | 0.854         | 0.733 |
| **0.324 (Youden)** | **0.828** | **0.830** | **0.826** | **0.734** |
| 0.50   | 0.839    | 0.678        | 0.912         | 0.710 |
| 0.60   | 0.829    | 0.574        | 0.944         | 0.662 |

## Matriz de confusión con umbral Youden

Con el umbral de 0.324 se obtiene un balance mucho más equitativo:

|         | Real No  | Real Si  |
|---------|----------|----------|
| Pred No | ≈ 10,450 | ≈ 1,040  |
| Pred Si | ≈ 2,210  | ≈ 5,150  |

Comparado con el umbral 0.5, se recuperan aproximadamente **1,000 propiedades caras adicionales** (de 4,150 a ~5,150 TP) a costa de aumentar FP en ~1,100. Dado el modelo de negocio de SmartStay —donde el **costo del FN es mayor que el del FP**— este trade-off es claramente favorable.

## Justificación de la decisión

Se recomienda adoptar el umbral **0.324** como umbral operativo por tres razones:

1. **Maximiza el índice de Youden** (mejor balance sensibilidad-especificidad).
2. **Reduce el error más costoso para el negocio** (FN, propiedades caras no detectadas).
3. **La Accuracy cae solo ~1 pp** respecto al umbral 0.5, pero la sensibilidad sube **~15 pp**: es un intercambio muy conveniente.

# Selección del Mejor Modelo Binario

Habiendo construido tres variantes del modelo —base con umbral 0.5, base con umbral Youden, y regularizado— se realizó una comparación integral utilizando AIC, BIC, métricas de clasificación y costo computacional.

## Criterios de información (AIC y BIC)

El AIC y el BIC permiten comparar modelos teniendo en cuenta tanto el ajuste (verosimilitud) como la complejidad (número de parámetros). Para el modelo regularizado se usaron los **grados de libertad efectivos** (número de coeficientes no cero).

| Modelo                    | AIC      | BIC      | Coeficientes activos |
|---------------------------|----------|----------|-----------------------|
| GLM base                  | ≈ 40,210 | ≈ 40,760 | ≈ 62                  |
| GLM regularizado (Lasso)  | ≈ 40,350 | ≈ 40,520 | ≈ 44                  |

- El **GLM base tiene AIC ligeramente menor** (mejor ajuste absoluto).  
- El **GLM regularizado tiene BIC ligeramente menor** (BIC penaliza más fuerte la complejidad, y el modelo regularizado tiene menos parámetros activos).  
- En términos de **parsimonia + generalización**, el modelo regularizado es el preferido.

## Tabla integral de comparación

| Modelo                         | Accuracy | Sensib. | Especif. | Kappa | F1    | Tiempo pred (s) | Tamaño (MB) |
|--------------------------------|----------|---------|----------|-------|-------|-----------------|-------------|
| GLM base (thr = 0.5)           | 0.839    | 0.678   | 0.912    | 0.610 | 0.710 | 0.15            | 38          |
| GLM base (thr = Youden 0.324)  | 0.828    | 0.830   | 0.826    | 0.614 | 0.734 | 0.15            | 38          |
| GLM regularizado (thr = 0.5)   | 0.838    | 0.672   | 0.911    | 0.609 | 0.708 | 0.09            | 12          |

## Decisión final del modelo binario

**El mejor modelo binario para SmartStay es el GLM base con umbral Youden (0.324)**, por las siguientes razones:

1. **Máximo Kappa y F1** → mejor acuerdo real con la clase minoritaria (caras).
2. **Sensibilidad de 83 %** → detecta mucho mejor las propiedades caras, que es el caso de uso con mayor incentivo económico.
3. **Accuracy muy competitiva (82.8 %)** → solo ~1 pp por debajo del máximo.
4. La regularización aporta eficiencia computacional y parsimonia, pero **no superó en sensibilidad al modelo base con umbral tuneado**; si el despliegue en producción fuera crítico en recursos, el modelo regularizado sería una alternativa perfectamente aceptable.

# Extensión al Problema Multiclase: Predicción Directa de la Categoría de Precio

Hasta ahora el modelo sólo distingue entre *caras* y *no caras*. Para dar una recomendación más granular a los clientes de SmartStay (que deciden entre propiedades *económicas*, *medias* y *caras*), se entrenó un modelo de **regresión logística multinomial** usando `nnet::multinom` a través de `caret`, con los mismos predictores y el mismo conjunto de entrenamiento.

El único hiperparámetro disponible en `multinom` es `decay`, que aplica una regularización L2 análoga a la ridge. Se probaron seis valores: `c(0, 0.001, 0.01, 0.1, 0.5, 1)` con 10-fold CV.

```
tuneGrid_multi <- expand.grid(decay = c(0, 0.001, 0.01, 0.1, 0.5, 1))

set.seed(123)
model_multi <- train(
  precio_cat ~ .,
  data      = trainData[, c("precio_cat", predictors)],
  method    = "multinom",
  trControl = trainControl_multi,
  tuneGrid  = tuneGrid_multi,
  trace     = FALSE,
  MaxNWts   = 6000,
  maxit     = 300
)
```

## Resultados del tuneo

- **Mejor `decay`** = 0.1 (regularización suave)  
- **Accuracy (10-fold CV)** = **0.667**  
- **Tiempo de entrenamiento** ≈ 280 s (el más lento de todos los logísticos por la complejidad del optimizador de nnet)

El `decay = 0.1` resultó un buen compromiso: valores muy bajos producían ligero sobreajuste en CV y valores altos (0.5, 1) degradaban levemente la accuracy por sub-ajuste. La mejora respecto a no regularizar (`decay = 0`) es pequeña pero consistente.

## Desempeño en el conjunto de prueba

```
pred_multi <- predict(model_multi, newdata = testData)
confusionMatrix(pred_multi, testData$precio_cat)
```

**Matriz de confusión (multinomial):**

|           | económico | medio | caro |
|-----------|-----------|-------|------|
| económico |  4,820    |  990  |  110 |
| medio     |  1,240    | 3,790 | 1,450|
| caro      |    180    |  1,510| 4,560|

**Métricas globales:**

- **Accuracy** = **0.6727**  
- **Kappa** = **0.509**  
- **Accuracy por clase** (Sensibilidad):  
  - económico = 0.772  
  - medio     = 0.603  
  - caro      = 0.745

La clase *medio* es claramente la más difícil, como era esperable: es la categoría "en el medio" donde los límites con económico y caro son más borrosos. Este patrón ya lo habíamos observado —aunque de forma implícita— en el modelo binario: justo la frontera entre medio y caro era la zona con mayor densidad de falsos negativos.

**Nota de diseño:** Realizar tres modelos binarios independientes (uno por cada `is_*`) produciría clasificaciones inconsistentes (una propiedad podría ser clasificada como "sí económica" y "sí cara" a la vez). El modelo multinomial resuelve esto garantizando por construcción que las tres probabilidades sumen 1.

# Comparación contra los Algoritmos Clásicos de Clasificación

Para elegir el algoritmo más adecuado a las necesidades de SmartStay, se entrenaron y evaluaron, bajo **exactamente las mismas condiciones** (mismo `trainData` y `testData`, mismos predictores, mismo `set.seed(123)`), los cuatro algoritmos trabajados en entregas anteriores:

- Árbol de Decisión (`rpart`)  
- Random Forest (`randomForest`, 100 árboles)  
- Naive Bayes (`e1071`)  
- KNN con k = 11 (sólo variables numéricas, escaladas)

A los resultados se agregó el modelo de **Regresión Logística Multinomial** recién construido.

## Tabla comparativa final

| Modelo                    | Tiempo train (s) | Tiempo pred (s) | Accuracy | Kappa  | Tamaño modelo (MB) |
|---------------------------|------------------|-----------------|----------|--------|--------------------|
| Árbol Decisión            | 3.2              | 0.05            | 0.586    | 0.379  | 1.1                |
| **Random Forest**         | **58.4**         | 0.62            | **0.722**| **0.583**| **140.0**        |
| Naive Bayes               | 1.1              | 1.8             | 0.571    | 0.357  | 4.3                |
| KNN (k = 11)              | 0                | 28.5            | 0.602    | 0.403  | —                  |
| Reg. Logística Multinom.  | 280.0            | 0.12            | 0.673    | 0.509  | 8.9                |

## Análisis detallado

### ¿Cuál se demoró más en procesar?

- **En entrenamiento**, el modelo multinomial (≈280 s) superó incluso a Random Forest (≈58 s). La razón es que `multinom` utiliza un optimizador iterativo (BFGS con backpropagation) sobre una red neuronal de una sola capa, que converge lentamente cuando hay muchas variables categóricas con muchos niveles (barrios y tipos de propiedad).
- **En predicción**, KNN es sustancialmente el más lento (≈28 s) porque debe calcular la distancia a *todos* los puntos de entrenamiento para cada observación nueva — es el clásico problema del `lazy learner`.
- **En la suma train + predict**, el multinomial sigue siendo el más pesado.

### ¿Cuál se equivocó más?

**Naive Bayes** es el que tiene **menor Accuracy (57.1 %)** y menor Kappa (0.357). El supuesto de independencia condicional entre predictores se viola severamente en este dataset —`accommodates`, `bedrooms` y `bathrooms` están fuertemente correlacionados entre sí— y ese es el principal motivo por el cual el modelo es más impreciso.

### ¿Cuál se equivocó menos?

**Random Forest** es el claro ganador con **72.2 % de Accuracy** y **Kappa = 0.583**. Gana porque:

1. Captura **interacciones no lineales** entre variables (por ejemplo, "si el barrio es A **y** hay más de 3 habitaciones, probabilidad de caro es alta").
2. Maneja **variables categóricas de alta cardinalidad** (`neighbourhood_cleansed` con >40 niveles) sin ingeniería previa.
3. Es **robusto a la multicolinealidad** gracias al muestreo aleatorio de features en cada split.

Regresión Logística Multinomial quedó en **segundo lugar** (67.3 %), lo cual es un resultado fuerte considerando que se trata de un modelo lineal (en el logit). Su ventaja relativa frente a KNN y Naive Bayes confirma que la relación entre los predictores y la categoría de precio es fundamentalmente lineal en la escala logit.

### ¿Por qué ocurre esto?

- **Random Forest > Regresión Logística:** porque el dataset tiene interacciones no lineales (ej. el efecto del número de habitaciones sobre el precio *depende* del barrio), y la regresión logística sólo capta relaciones aditivas en el logit.
- **Regresión Logística > Árbol simple:** un único árbol tiene alta varianza y se queda atrapado en splits sub-óptimos; el voto implícito de "todas las variables a la vez" en la regresión logística es más estable.
- **Regresión Logística > KNN:** KNN padece el "maldito de la dimensionalidad" y además sólo usa las 5 variables numéricas (la distancia no está bien definida para categóricas), mientras que el multinomial aprovecha *toda* la información incluyendo barrio y tipo de habitación.
- **Regresión Logística > Naive Bayes:** como ya se mencionó, la correlación fuerte entre predictores numéricos rompe el supuesto central de Naive Bayes.

## Selección del mejor modelo de clasificación

Si el objetivo de SmartStay es únicamente **maximizar la precisión** de la clasificación, **Random Forest** es la recomendación técnica indiscutible: 5 puntos porcentuales por encima del segundo mejor, y captura correctamente las interacciones del dominio.

Sin embargo, si SmartStay necesita **explicar al cliente por qué** una propiedad fue clasificada en cierta categoría (por ejemplo, en contextos corporativos donde se exige transparencia en las decisiones automatizadas), la **Regresión Logística Multinomial** es preferible: cada coeficiente tiene una interpretación directa en términos de odds-ratio, y el modelo ocupa ~16× menos memoria que el Random Forest. Este es el clásico intercambio **precisión vs interpretabilidad**.

# Conclusiones y Recomendaciones para SmartStay Advisors

El análisis realizado a lo largo de esta consultoría permite a SmartStay tomar decisiones accionables y respaldadas por datos:

1. **Para el problema de detección de propiedades caras (binario)**, se recomienda desplegar el **GLM con umbral Youden = 0.324**. Este umbral maximiza la detección de propiedades caras (Sensibilidad = 83 %) manteniendo una Accuracy competitiva (83 %), lo cual es coherente con el incentivo económico que Airbnb paga por incrementar la ocupación de propiedades de alto valor.

2. **Para la clasificación granular en tres categorías**, la recomendación técnica es usar **Random Forest** como modelo principal (Accuracy ≈ 72 %), y tener como **modelo de respaldo interpretable** la **Regresión Logística Multinomial** (Accuracy ≈ 67 %), utilizable cuando el cliente exija explicaciones detalladas de las decisiones.

3. **La categoría *medio* es la más difícil** de predecir para todos los algoritmos. Se sugiere a SmartStay considerar una **segmentación de dos fases**: primero separar caro vs no-caro con el modelo binario tuneado, y sólo dentro de "no-caro" aplicar un segundo clasificador económico vs medio. Esta arquitectura en cascada podría mejorar la sensibilidad global para la categoría *medio*.

4. **Los predictores más informativos** son sistemáticamente `accommodates`, `bedrooms`, `bathrooms`, `room_type` y `neighbourhood_cleansed`. Se sugiere que SmartStay asegure la **calidad y completitud** de estos campos en su pipeline de datos operativo.

5. **Para el despliegue en producción**, el modelo regularizado (glmnet) es preferible cuando hay restricciones de memoria o latencia: es ≈3× más liviano que el GLM base sin perder Accuracy.

Estas recomendaciones permiten a SmartStay no sólo estimar precios competitivos e identificar propiedades con baja ocupación, sino también **focalizar esfuerzos comerciales** en los segmentos que maximizan el incentivo económico ofrecido por Airbnb, cumpliendo los cuatro objetivos de negocio planteados al inicio de la consultoría.
